臺灣雲林地方法院交通事件裁定　　　　　　　　　　九十一年度交聲字第一四八號
　　原處分機關　交通部公路總局嘉義區監理所雲林監理站
　　異　議　人
　　即受處分人　甲○○○工業有限公司
　　法定代理人　王文聖
右列受處分人因違反道路交通管理處罰條例案件，對於交通部公路局嘉義區監理所雲
林監理站民國九十一年十一月八日所為處分（雲監五字第裁七二─ＫＡＡ一四九四一
八號裁決書），聲明異議，本院裁定如左：
    主  文
異議駁回。
    理  由
一、按汽車裝載時，裝載貨物超過核定之總重量者，處汽車所有人新臺幣三千元以上
    九千元以下罰鍰，為原道路交通管理處罰條例第二十九條第一項第一款定有明文
    ，雖道路交通管理處罰條例於民國九十年一月十七日修正為汽車裝載時，裝載整
    體物品有超重，而未請領臨時通行證，或未懸掛危險標識者，處汽車所有人新臺
    幣三千元以上九千元以下罰鍰，與原規定處罰要件不同，惟修正後之規定，係自
    九十年六月一日起施行，是關於超載之處罰，於九十年六月一日前，仍依原規定
    為之。
二、本件異議人甲○○○工業有限公司所有之車牌號碼八Ｇ－六九二號自用大貨車，
    於九十年二月十日，在雲林縣元長鄉○○村○○路行駛中，為該處執行交通勤務
    警察路檢，因依該貨車司機蘇信二所出示之貨單記載，裝載五．五立方公尺之預
    拌混凝土，經換算後為二五．五一五公噸，而該車輛核定之總重量僅為二十一公
    噸，超載四．五一五公噸，由當場取締員警舉發，並製舉發違反道路交通管理事
    件通知書，移送交通部公路局嘉義區監理所雲林監理站，依道路交通管理處罰條
    例第二十九條第一項第一款規定，於九十一年十一月八日雲監五字第裁七二－Ｋ
    ＡＡ一四九四一八號，裁處罰鍰新臺幣九千元。
三、上開事實，異議人並不否認其所有之車牌號碼八Ｇ－六九二號自用大貨車，當日
    係裝載五．五立方公尺混凝土之事實，經依公式換算為二一．五一五公噸，復有
    雲林縣警察局雲警交字第ＫＡＡ一五二四四四號舉發違反道路交通管理事件通知
    單一紙在卷可憑，是異議人所有上開車輛當時裝載二五．五一五公噸之混凝土，
    其事實應屬無誤，而依交通部九十年六月一日交路九十字第○○五九○八號函示
    ，混凝土攪拌車之裝載，於九十一年五月三十一日前，仍依現行之規定作為裝載
    及取締標準，即於八十一年十二月三十一日以前新登檢領照者，自八十二年一月
    一日起以裝載六立方公尺為上限，於八十二年一月一日起新登檢領照者，以核定
    之車輛總重量作為取締標準，自九十一年六月一日起，則均依行車執照核定之總
    重量裝載及取締，有該函一紙在卷可憑，而查，異議人上述自用大貨車係八十九
    年三月十六日重新登檢領照，且其總重量核定為二十一公噸，有其汽車新領牌照
    登記書一紙在卷可稽，其裝載及取締標準自適用上函所示：於八十二年一月一日
    起新登檢領照者，以核定之車輛總重量作為取締標準，因此其裝載量既為二十五
    ．五一五公噸，而車輛核定之總重量為二十一公噸，其超載四．五一五公噸甚明
    。原處分機關據以援引首揭規定，予以裁處，核無不當，至於異議人雖主張其所
    有上示車輛可以裝載六立方公尺，並得容有載量誤差，不能成立，本件異議為無
    理由，應予駁回。
據上論斷，爰依道路交通管理處罰條例第八十七條第二項、道路交通案件處理辦法第
十九條，裁定如主文。
中      華      民      國      九十一    年    十二    月      三十    日
                                        臺灣雲林地方法院交通法庭
                                            法  官  趙  思  芸
右正本證明與原本無異。
如不服本裁定，應於裁定送達後五日內向本院提出抗告狀。
                                            書記官  王  淑  美
中      華      民      國      九十一    年    十二    月      三十    日
